臺灣基隆地方法院刑事判決　
111年度易字第191號
公  訴  人  臺灣基隆地方檢察署檢察官
被      告  許家倫


上列被告因竊盜案件，經檢察官提起公訴（111年度偵字第2277
號），本院判決如下：
    主    文
許家倫犯如附表二「判處之罪刑及沒收」欄所示之罪，各處如附
表二「判處之罪刑及沒收」欄所示之刑及沒收。應執行有期徒刑
1年。
    犯罪事實
一、許家倫意圖為自己不法之所有，基於竊盜之犯意，於民國11
    1年1月17日19時50分許，在基隆市○○區○○街000號旁，使用
    客觀上足以對人之生命、身體安全構成威脅並造成危險之圓
    管切割器1支，切下王志峯所使用、停放該處之車號000-000
    0號小貨車排氣管1支而竊取之，得手後離去。
二、許家倫、楊孟杰（傳拘未到，另行通緝）共同意圖為自己不
    法之所有，基於竊盜之犯意聯絡，由楊孟杰駕駛車號00-000
    0號自用小客車（此車輛為許家倫單獨竊取而來，不在本案
    起訴範圍），搭載許家倫隨機尋覓竊取目標，於如附表一編
    號１至４所示之時間、地點，由許家倫使用客觀上足以對人之
    生命、身體安全構成威脅並造成危險之電動切割機，切下如
    附表一編號１至４所示被害人所有或所使用車輛之觸媒轉換器
    而竊取之，得手後由楊孟杰駕車搭載許家倫離去。
三、嗣為警於111年3月8日11時35分許，持臺灣基隆地方檢察署
    檢察官核發之拘票，在桃園市○○區○○街00號QK汽車旅館桃園
    龜山館，實施拘提，並進行附帶搜索，扣得其所有供犯罪事
    實一、二竊盜所用或預備之圓管切割器1支、電動切割機2支
    ，而查獲上情。
四、案經王志峯、蕭銘楷、張臥龍、徐油田分別訴由基隆市警察
    局第四分局報告臺灣基隆地方檢察署檢察官偵查起訴。
    理    由
一、證據能力
    本判決以下所引用之證據，公訴人、被告許家倫於本案言詞
    辯論終結前，均未爭執其證據能力，本院審酌該等證據作成
    或取得之狀況，並無非法或不當取證之情事，且無顯不可信
    之情況，復經本院於審判期日就上開證據依法進行調查、辯
    論，自均具有證據能力。
二、認定犯罪事實所憑之證據
　　上揭犯罪事實，業據被告於警詢、偵訊、本院訊問、準備程
    序及審理時坦承不諱，且分別有如下之證據資以補強，足認
    被告之自白與事實相符，堪以採信。本案事證明確，被告犯
    行均堪認定，應依法論科。
  ㈠犯罪事實一
  ⒈證人即告訴人王志峯於警詢之證述（偵字卷第145至146頁）
    。
  ⒉失竊現場及車輛照片、被告手機翻拍照片（他字卷第25頁，
    偵字卷第311頁）。
　⒊圓管切割器1支、電動切割機2支扣案。
　㈡犯罪事實二
  ⒈證人即共犯楊孟杰於警詢及偵訊之證述（偵字卷第61至68、4
    39至442、509至511頁）。
  ⒉證人鍾長泰、蕭銘楷、張臥龍、徐油田於警詢之證述（偵字
    卷第147至149、151至152、153至156、157至159頁）。
　⒊失竊現場及車輛照片、監視器攝得畫面擷取或翻拍照片、車
    輛詳細資料報表、行車執照影本（他字卷第41、45至51、59
    至61、73至93頁）。
　⒋被告與共犯楊孟杰行車軌跡圖與行車軌跡資料、基地台與行
    車軌跡比對圖、通聯紀錄（偵字卷第161至223頁）。
　⒌圓管切割器1支、電動切割機2支扣案。
三、論罪科刑
  ㈠按刑法第321條第1項第3款之攜帶兇器竊盜罪，係以行為人攜
    帶兇器竊盜為其加重條件，此所謂兇器，其種類並無限制，
    凡客觀上足對人之生命、身體、安全構成威脅，具有危險性
    之兇器均屬之，且祇須行竊時攜帶此種具有危險性之兇器為
    已足，並不以攜帶之初有行兇之意圖為必要（最高法院79年
    台上字第5253號判決要旨參照）。查被告持以犯案之圓管切
    割器、電動切割機，既足以切下排氣管、觸媒轉換器，
    如持以攻擊，客觀上足以對人之生命、身體安全構成威脅，
    具有危險性，顯屬兇器無疑。是核被告所為，均係犯刑法第
    321條第1項第3款之攜帶兇器竊盜罪。
  ㈡被告就犯罪事實二即附表一編號１至４所示犯行，與楊孟杰互
    有犯意聯絡與行為分擔，為共同正犯。
　㈢被告上開5次犯行（犯罪事實一1次、犯罪事實二4次），犯意
    各別，行為互殊，應予分論併罰。
  ㈣被告前因強盜案件，經臺灣高等法院臺中分院以99年度上訴
    字第1991號判決判處有期徒刑9年，並經最高法院以100年度
    台上字第1026號判決上訴駁回確定，違反藥事法案件，經
    臺灣臺中地方法院以99年度訴字第1408號判決分別判處有期
    徒刑6月、7月，應執行有期徒刑10月確定；前開2案所處
    之罪刑，嗣經臺灣高等法院臺中分院以100年度聲字第603號
    裁定合併定應執行有期徒刑9年8月確定，於104年12月23日
    縮短刑期假釋出監並付保護管束，於108年2月20日保護管束
    期滿，未經撤銷假釋，其未執行之刑，以已執行論，而執行
    完畢等情，有臺灣高等法院被告前案紀錄表在卷可查，其於
    受徒刑之執行完畢後，5年以內故意再犯本件有期徒刑以上
    各罪，依刑法第47條第1項之規定，構成累犯，惟本院考量
    被告前所違犯者與本案犯罪類型與罪質尚有不同，難以遽認
    其具有特別惡性或對刑罰反應力薄弱，爰參諸司法院釋字第
    775號解釋之意旨，均不予加重其最低本刑。
　㈤爰審酌被告正值青壯，竟不思以正當途徑賺取所需，反擅自
    竊取他人財物變現花用，顯然欠缺尊重他人財產權之觀念，
    應予非難；惟念其犯後坦承犯行，並與告訴人王志峯、蕭銘
    楷、張臥龍、徐油田達成調解，有調解筆錄存卷可考（本院
    卷第259至266頁），知所反省，兼衡其各次竊得之財物、與
    共犯之分工，及其犯罪之動機、目的、手段，暨其自述教育
    程度國中畢業、家境勉持、未婚（本院卷第302頁）等一切
    情狀，分別量處如主文所示之刑；又審酌被告所犯均為加重
    竊盜罪，犯罪時間相近或在同一日，責任非難之重複程度較
    高，並權衡被告犯罪之罪質、整體非難評價，定其應執行之
    刑，以資懲儆。
四、沒收
　㈠扣案之圓管切割器1支、電動切割機2支，係被告所有供犯罪
    事實一、二竊盜所用或預備之物，業據被告供明在卷（本院
    卷第297至300頁），爰依刑法第38條第2項前段之規定，在
    其各該次犯行之主文項下均宣告沒收。　
　㈡被告如犯罪事實一竊得之排氣管1支，為其犯罪所得，應依刑
    法第38條之1第1項前段之規定，在被告該次犯行之主文項下
    宣告沒收，且依同條第3項之規定，諭知於全部或一部不能
    沒收或不宜執行沒收時，追徵其價額。
　㈢按共同正犯犯罪所得之沒收、追徵，應就各人所分得之數為
    之。所謂各人「所分得」之數，係指各人「對犯罪所得有事
    實上之處分權限」而言。因此，若共同正犯各成員內部間，
    對於犯罪所得分配明確時，應依各人實際所得宣告沒收；若
    共同正犯對於犯罪所得，其個人確無所得或無處分權限，且
    與其他成員亦無事實上之共同處分權限者，自不予諭知沒收
    ；然若共同正犯對於犯罪所得享有共同處分權限時，僅因彼
    此間尚未分配或分配狀況未臻具體、明確，參照民法第271
    條「數人負同一債務，而其給付可分者，除法律另有規定或
    契約另有訂定外，應各平均分擔之」，民事訴訟法第85條第
    1項前段「共同訴訟人，按其人數，平均分擔訴訟費用」等
    規定之法理，應平均分擔（最高法院107年度台上字第1572
    號、107年度台上字第2989號判決要旨參照）。查被告與楊
    孟杰竊得如附表一所示之觸媒轉換器後，即變現朋分一情，
    業據被告及共犯楊孟杰分別供述在卷，堪認被告與楊孟杰就
    所竊得之觸媒轉換器享有共同處分權限，然其等對於變現後
    如何朋分供述不一，分配狀況未臻具體、明確，揆諸上開說
    明，均應依比例平均分擔犯罪所得之沒收、追徵。是未扣案
    之犯罪所得觸媒轉換器各1個，應依刑法第38條之1第1項前
    段之規定，在被告各該次犯行之主文項下宣告沒收，且依同
    條第3項之規定，諭知於全部或一部不能沒收或不宜執行沒
    收時，追徵其價額2分之1。
　㈣至被告雖與告訴人王志峯、蕭銘楷、張臥龍、徐油田達成調
    解，然分期付款時間均自111年9月11日開始，各分20期給付
    ，每月1期，被告能否確實履行償付完畢既未確定，縱告訴
    人等日後可循民事強制執行程序保障權益，因刑事訴訟事實
    審判決前，尚未實際受償，該犯罪前之合法財產秩序狀態顯
    未因調解完全回復，被告之犯罪利得未澈底剝奪，自仍應諭
    知沒收、追徵，至被告嗣後如依調解條件履行，則於其實際
    償還金額之同一範圍內，既因該財產利益已獲回復，而與已
    經實際發還無異，自無庸再執行該部分犯罪所得沒收，尤無
    雙重執行或對上訴人重複剝奪犯罪所得而過苛之虞（最高法
    院107年度台上字第3837號判決要旨參照），併此指明。
　㈤至其餘扣案物品，均無證據顯示與本案有何直接關連，爰均
    不予宣告沒收，附此敘明。
據上論斷，應依刑事訴訟法第284條之1、第299條第1項前段，刑
法第40條之2第1項，判決如主文。
本案經檢察官陳淑玲提起公訴，檢察官李國瑋到庭執行職務。
中　　華　　民　　國　　111 　年　　10　　月　　6 　　日
                  刑事第六庭    法　官　曾淑婷
以上正本證明與原本無異。         
如不服本判決應於收受送達後20日內向本院提出上訴書狀，並應
敘述具體理由；其未敘述上訴理由者，應於上訴期間屆滿後20日
內向本院補提理由書（均須按他造當事人之人數附繕本）「切勿
逕送上級法院」。　　　　　　　　　
中　　華　　民　　國　　111 　年　　10　　月　　6 　　日
                                書記官  陳胤竹
附錄法條：
中華民國刑法第321條
犯前條第1項、第2項之罪而有下列情形之一者，處6月以上5年以
下有期徒刑，得併科50萬元以下罰金：
一、侵入住宅或有人居住之建築物、船艦或隱匿其內而犯之。
二、毀越門窗、牆垣或其他安全設備而犯之。
三、攜帶兇器而犯之。
四、結夥三人以上而犯之。
五、乘火災、水災或其他災害之際而犯之。
六、在車站、港埠、航空站或其他供水、陸、空公眾運輸之舟、
    車、航空機內而犯之。
前項之未遂犯罰之。
附表一：
編號 被害人   竊取時間   竊取地點 遭竊物品之車輛車號  竊得物品  １ 鍾長泰 111年2月21日9時30分許 基隆市○○區○○○路000巷000號停車格 鍾長泰所有之車號000-0000號自用小貨車 觸媒轉換器1個  ２ 蕭銘楷 （提出告訴） 111年2月21日11時8分 基隆市○○區○○路000巷00號前 蕭銘楷所使用之車號000-0000號自用小貨車 觸媒轉換器1個  ３ 張臥龍 （提出告訴） 111年2月21日11時53分 基隆市○○區○○○路000巷000號前 張臥龍所有之車號000-0000號自用小客貨車 觸媒轉換器1個  ４ 徐油田 （提出告訴） 111年2月21日某時 基隆市○○區○○街000號對面停車場 徐油田所有之車號000-0000號自用小貨車 觸媒轉換器1個 
附表二：
編號     犯罪事實           判處之罪刑及沒收  １ 犯罪事實一 許家倫犯攜帶兇器竊盜罪，處有期徒刑7月。扣案之圓管切割器1支、電動切割機2支均沒收；未扣案之犯罪所得排氣管1支沒收，於全部或一部不能沒收或不宜執行沒收時，追徵其價額。  ２ 犯罪事實二之附表一編號１ 許家倫共同犯攜帶兇器竊盜罪，處有期徒刑7月。扣案之圓管切割器1支、電動切割機2支均沒收；未扣案之犯罪所得觸媒轉換器1個沒收，於全部或一部不能沒收或不宜執行沒收時，追徵其價額2分之1。  ３ 犯罪事實二之附表一編號２ 許家倫共同犯攜帶兇器竊盜罪，處有期徒刑7月。扣案之圓管切割器1支、電動切割機2支均沒收；未扣案之犯罪所得觸媒轉換器1個沒收，於全部或一部不能沒收或不宜執行沒收時，追徵其價額2分之1。  ４ 犯罪事實二之附表一編號３ 許家倫共同犯攜帶兇器竊盜罪，處有期徒刑7月。扣案之圓管切割器1支、電動切割機2支均沒收；未扣案之犯罪所得觸媒轉換器1個沒收，於全部或一部不能沒收或不宜執行沒收時，追徵其價額2分之1。  ５ 犯罪事實二之附表一編號４ 許家倫共同犯攜帶兇器竊盜罪，處有期徒刑7月。扣案之圓管切割器1支、電動切割機2支均沒收；未扣案之犯罪所得觸媒轉換器1個沒收，於全部或一部不能沒收或不宜執行沒收時，追徵其價額2分之1。